【裁判字號】    95,訴緝,38
【裁判日期】    951114
【裁判案由】    違反毒品危害防制條例
【裁判全文】
臺灣雲林地方法院刑事判決              95年度訴緝字第38號
公  訴  人  臺灣雲林地方法院檢察署檢察官
被      告  甲○○
上列被告因違反毒品危害防制條例案件，經檢察官提起公訴（94
年度毒偵字第1981號），並減縮犯罪事實，於本院準備程序進行
中，被告就被訴事實為有罪之陳述，經合議庭裁定由受命法官獨
任進行簡式審判程序，本院判決如下：
    主  文
甲○○施用第一級毒品，累犯，處有期徒刑柒月；又連續施用第
二級毒品，累犯，處有期徒刑捌月。應執行有期徒刑壹年壹月。
    事  實  及  理  由
一、犯罪事實：
  (一)甲○○前因施用第2 級毒品安非他命案件，經觀察、勒戒2
    次後，均認無繼續施用毒品之傾向，分別由臺灣板橋地方法
    院檢察署檢察官於民國（下同）89年2 月29日，以89年度毒
    偵字第1681號、89年度偵字第4141號，及由臺灣士林地方法
    院檢察署檢察官於90年8 月1 日，以90年度毒偵字第1183號
    先後為不起訴處分確定。復因施用第2 級毒品安非他命案件
    ，經臺灣士林地方法院檢察署檢察官於91年8 月27日，以91
    年度毒偵字第531 號聲請簡易判決處刑，並送強制戒治，嗣
    由臺灣士林地方法院於91年11月6 日，以91年度簡字第1164
    號判處有期徒刑5 月確定，於92年12月8 日執行完畢；強制
    戒治部分，則於91年11月13日停止戒治出所，於92年4 月21
    日保護管束期滿未經撤銷，而執行完畢。又因施用第2 級毒
    品安非他命案件，經臺灣板橋地方法院檢察署檢察官於94年
    3 月29日，以94年度核退毒偵字第530 號聲請簡易判決處刑
    ，由臺灣板橋地方法院於94年4 月19日，以94年度簡字第17
    34號判處有期徒刑6 月確定，於94年7 月14日入監執行（同
    年9 月6 日移監至臺灣雲林監獄，95年1 月13日執行完畢）
    。詎其於強制戒治執行完畢釋放後5 年內，基於施用第1 級
    毒品海洛因之犯意，於94年7 月13日晚上10時前之同晚某時
    ，在臺北縣中和市○○街之綽號「阿民」友人住處，以不明
    方式，施用第1 級毒品海洛因1 次（人體內代謝為嗎啡）；
    另基於施用第2 級毒品安非他命之概括犯意，自94年4 月20
    日起至同年7 月13日晚上10時止，在上揭地點等處，以將安
    非他命置於玻璃管內，再以火燒烤產生煙霧後吸食之方式，
    連續施用第2 級毒品安非他命多次。嗣因前犯之施用毒品案
    件待執行，為警於94年7 月13日晚上11時20分，在臺北縣板
    橋市○○○路163 號5 樓緝獲，並經取尿送驗結果，呈嗎啡
    及安非他命之陽性反應，始悉上情。
  (二)案經臺北縣警察局海山分局報告臺灣板橋地方法院檢察署陳
    請臺灣高等法院檢察署檢察長令轉臺灣雲林地方法院檢察署
    檢察官偵查起訴。
二、證據名稱：
  (一)被告甲○○於警詢筆錄及於本院審判中之自白供述。
  (二)臺北縣政府警察局海山分局毒品危害防制條例被移送者姓名
    暨代碼對照表。
  (三)臺灣檢驗科技股份有限公司濫用藥物尿液檢驗報告（報告編
    號CH/2005/70329）。
  (四)臺灣板橋地方法院檢察署89年度毒偵字第1681號及89年度偵
    字第4141號不起訴處分書、臺灣士林地方法院檢察署90年度
    毒偵字第1183號不起訴處分書、臺灣士林地方法院檢察署91
    年度毒偵字第531 號聲請簡易判決處刑書、臺灣士林地方法
    院91件度簡字第1164號刑事簡易判決、臺灣板橋地方法院檢
    察署94年度核退毒偵字第530 號聲請簡易判決處刑書、臺灣
    板橋地方法院94年度簡字第1734號刑事簡易判決、刑案資料
    查註紀錄表、全國施用毒品案件紀錄表、刑案人犯在監所最
    新資料報表。
  (五)詮昕科技股份有限公司濫用藥物尿液檢驗報告（報告編號00
    000000）及臺灣雲林地方法院檢察署95年度尿保第94號扣押
    物品清單。
三、論罪科刑之理由：
  (一)按行為後法律有變更者，適用行為時之法律。但行為後之法
    律有利於行為人者，適用最有利於行為人之法律，刑法第2
    條第1 項定有明文。又比較新舊法時，應就罪刑有關之共犯
    、未遂犯、想像競合犯、牽連犯、連續犯、結合犯、以及累
    犯加重、自首減輕暨其他法定加減原因（如身分加減）與加
    減例等一切情形，綜其全部罪刑之結果而為比較，最高法院
    95年度第8 次刑事庭會議決議可資參照。次按被告行為後之
    刑法部分條文業於94年2 月2 日，經總統以華總一義字第09
    400014901 號令修正公布，並自95年7 月1 日施行，茲就修
    正前後之新舊法比較適用，分敘如下：
    1.被告行為時之刑法第47條規定：「受有期徒刑之執行完畢
      ，或受無期徒刑或有期徒刑一部之執行而赦免後，5 年以
      內再犯有期徒刑以上之罪者，為累犯，加重本刑至二分之
      一」，經修正為同條第1 項：「受徒刑之執行完畢，或一
      部之執行而赦免後，5 年以內故意再犯有期徒刑以上之罪
      者，為累犯，加重本刑至二分之一」。而被告前受有期徒
      刑之執行完畢，於本案所犯係屬故意犯罪，依修正前後之
      規定，均應論以累犯，故核修正後之規定並未有利於被告
      。
    2.被告行為時之刑法第56條規定：「連續數行為而犯同一之
      罪名者，以一罪論。但得加重其刑至二分之一」，新法則
      予刪除。舊法之連續犯規定，係以一罪論，但得加重其刑
      至二分之一，新法予以刪除後，自應論以數罪。經核修正
      後之規定，並未有利於被告。
    3.被告行為時之刑法第51條第5 款規定：「宣告多數有期徒
      刑者，於各刑中之最長期以上，各刑合併之刑期以下，定
      其刑期。但不得逾20年」，經修正為：「宣告多數有期徒
      刑者，於各刑中之最長期以上，各刑合併之刑期以下，定
      其刑期。但不得逾30年」。經核修正前之規定並未不利於
      被告。
    4.經比較修正前後之上揭新舊法律，綜合一切罪刑之結果，
      被告行為後之法律，並未有利於行為人，故應依刑法第2
      條第1 項前段規定，適用修正前之舊法規定。
  (二)核被告甲○○所為，係犯毒品危害防制條例第10條第1 項、
    第2 項之施用第一、二級毒品罪。
  (三)被告持有海洛因及安非他命之行為，均為其後施用之高度行
    為所吸收，不另論罪。
  (四)被告多次施用第二級毒品之行為，時間緊接，觸犯構成犯罪
    要件相同之罪名，顯係基於概括犯意反覆為之，應依連續犯
    之規定論以一罪，並加重其刑。
  (五)被告前因施用第2 級毒品安非他命案件，經臺灣士林地方法
    院檢察署檢察官以91年度毒偵字第531 號聲請簡易判決處刑
    ，由臺灣士林地方法院以91年度簡字第1164號判處有期徒刑
    5 月確定，於92年12月8 日執行完畢，有臺灣高等法院被告
    前案紀錄表可參，其於5 年內再犯本件有期徒刑以上之罪，
    為累犯，應依修正前刑法第47條之規定，就所犯毒品危害防
    制條例第10條第2 項之罪，遞加重其刑；就所犯同條例第10
    條第1 項之罪，加重其刑。
  (六)爰審酌被告前業因多次施用第二級毒品犯行，經執行觀察、
    勒戒及強制戒治完畢後，猶不知警惕、戒除毒癮，復犯本件
    施用毒品之罪。惟其施用毒品係屬自戕之罪，其因受朋友邀
    約，自制力不足，致一再失慮觸法；而其與家人關係良好，
    原從事影片剪接工作數年，犯後已坦承犯行，態度良好，又
    於本院審判中表示希望早日入監服刑，決心離開損友等一切
    情狀，尚可見其猶有悔悟之心，故量處如主文所示之刑，並
    定其應執行刑，期收矯治之效。
四、適用之法律：
  (一)刑事訴訟法第273 條之1 第1 項、第299 條第1 項前段、第
    310 條之2 、第454 條第1 項。
  (二)毒品危害防制條例第10條第1 項、第2 項。
  (三)95年7 月1 日修正施行後之刑法第2 條第1 項前段、第11條
    ；修正施行前之刑法第47條、第56條、第51條第5 款。
本案經檢察官朱健福到庭執行職務。
中    華    民    國    95    年    11    月    14    日
                  刑事第六庭  法  官  吳基華
以上正本證明與原本無異。
如不服本判決，應於判決送達後10日內，向本院提出上訴狀。（
須附繕本）
                              書記官  蕭應欽
中    華    民    國    95    年    11    月    14    日
附錄本案論罪科刑條文：
毒品危害防制條例第10條
施用第一級毒品者，處 6 月以上 5 年以下有期徒刑。
施用第二級毒品者，處 3 年以下有期徒刑。


司法院資訊處製作；財團法人民間司法改革基金會備份。
